【裁判字號】    89,交易,402
【裁判日期】    890713
【裁判案由】    過失傷害
【裁判全文】
臺灣臺南地方法院刑事判決                        八十九年度交易字第四二號
    公  訴  人  臺灣台南地方法院檢察署檢察官
    被      告  甲○○
右列被告因業務過失傷害案件，經檢察官提起公訴 (八十九年度偵字第四０九六號)
，本院判決如左：
    主  文
甲○○從事業務之人，因業務上之過失傷害人，處有期徒刑貳月，如易科罰金，以參
佰元折算壹日。
    事  實
一、甲○○係從事裝潢工作之人，平時以所駕駛之自小貨車載運材料工作，駕駛為其
    附隨業務，於民國八十九年一月七日下午六時四十五分許，駕駛車牌號碼ＵＧ─
    八四九二號自小貨車，沿台南市○○路由東向西行駛，理應注意汽車行車時，應
    注意車前狀況，而依當時情形，又無不能注意之情形，竟疏於注意，貿然前行，
    於行駛至青年路九十巷口時，撞及由北向南徒步行走穿越道路而未注意左右來車
    之乙○○，致乙○○左手腕骨折、全身多處擦傷。甲○○於肇事後犯罪未被有偵
    查權之公務員或機關發覺前，向警員自首坦承犯行，進而接受裁判。
二、案經乙○○訴由台南市警察局第二分局報請臺灣臺南地方法院檢察署檢察官偵查
    起訴。
    理  由
一、訊據被告甲○○自承於右揭時、地與告訴人乙○○發生車禍，惟否認其有何過失
    ，辯稱係因乙○○突然自路邊衝出而撞及其所駕駛之自小貨車，無過失可言，且
    其非從事業務之人，駕駛非其附隨業務云云。惟查，右揭事實業據告訴人指訴歷
    歷，並有道路交通事故調查報告表一紙、現場照片六幀及診斷證明書一紙附卷可
    稽。按汽車行駛時，駕駛人應注意車前狀況，並隨時採取必要之安全措施，道路
    交通安全規則第九十四條第三項定有明文。被告駕車自應注意上述道路交通安全
    規定，而依當時路況又無不能注意之情形，竟疏不注意為之，以致肇事，致人受
    傷。本件雖告訴人因穿越道路未注意左右來車與有過失，然不能因之與有過失而
    減免被告罪責。本件經送台灣省台南區車輛行車事故鑑定委員會鑑定結果，亦認
    定被告應負肇事次因之過失責任，此有該會八十九年五月五日南鑑字第八九○四
    四一號鑑定意見書在卷可憑。被告之過失駕駛行為，與被害人之受傷間，確具有
    相當因果關係，再被告於本院審理時亦自承其從事者為裝潢工作，須開車載運工
    具始能工作等語，是駕駛確為其附隨業務，其業務過失傷害犯行，堪予認定。
二、核被告所為，係犯刑法第二百八十四條第二項前段之業務過失傷害罪。其於肇事
    後犯罪未被有偵查權之公務員或機關發覺前，向警方自首坦承犯行，進而接受裁
    判，有警訊筆錄、道路交通事故調查報告表各一件在卷可稽，爰依自首之規定減
    輕其刑。本院爰審酌被告品性（有過失致死前科，判刑十個月，緩刑中）及智識
    程度、犯罪所生之危害，及被告犯罪後對於告訴人請求之新臺幣四萬元賠償拒不
    給付，犯後態度非佳等一切情狀，量處如主文所示之刑，並諭知易科罰金之算標
    準，以示懲儆。
據上論斷，應依刑事訴訟法第二百九十九條第一項前段、刑法第二百八十四條第二項
前段、第四十一條、第六十二條前段、罰金罰鍰提高標準條例第一條前段、第二條，
判決如主文。
本案經檢察官林志峰到庭執行職務
中    華    民    國      八十九      年      七      月      十三      日
                                臺灣臺南地方法院交通法庭
                                        法  官  張      菁
右正本證明與原本無異。
如不服本判決，應於判決送達後十日內向本院提出上訴狀( 應附繕本 )。
                                        書記官  林  木  村
中    華    民    國      八十九      年      七      月      十三    日
附錄本案論罪科刑法條：
刑法第二百八十四條第二項
  從事業務之人，因業務上之過失傷害人者，處一年以下有期徒刑、拘役或一千元以
  下罰金，致重傷者，處三年以下有期徒刑、拘役或二千元以下罰金。


司法院資訊處製作；財團法人民間司法改革基金會備份。
